【裁判字號】    97,訴,2707
【裁判日期】    971209
【裁判案由】    違反毒品危害防制條例
【裁判全文】
臺灣彰化地方法院刑事判決              97年度訴字第2707號
公  訴  人  臺灣彰化地方法院檢察署檢察官
被      告  乙○○
                    號
上列被告因違反毒品危害防制條例案件，經檢察官提起公訴（97
年度毒偵字第3270號），本院判決如下：
    主  文
乙○○施用第一級毒品，累犯，處有期徒刑壹年貳月。
    事  實
一乙○○曾因施用毒品案件，經本院以93年度毒聲字第942號裁
  定送勒戒處所觀察、勒戒後，認有繼續施用毒品傾向，由本院
  以94年度毒聲字第531號裁定令入戒治處所施以強制戒治，於
  民國95年3月14日執行完畢釋放，並由臺灣彰化地方法院檢察
  署檢察官以95年度戒毒偵字第101、102號不起訴處分確定；再
  因竊盜案件，經臺灣臺中地方法院以94年度易字第455號判決
  處有期徒刑5月確定，續由該院以96年度聲減字第2295號裁定
  減為有期徒刑2月15日確定，於96年8月8日易科罰金執行完畢
  。詎乙○○於前開強制戒治執行完畢釋放後5年內，仍不知悔
  改，復於97年4月3日晚上7時22分許回溯4日內某時，在不詳地
  點施用第1級毒品海洛因1次。嗣於97年4月3日晚上7時22分許
  ，經警以列管毒品人口身分通知到場採尿送驗，結果呈嗎啡陽
  性反應而查獲。
二案經彰化縣警察局彰化分局報告臺灣彰化地方法院檢察署檢察
  官偵查起訴。
    理  由
一本案當事人所提出之證據，且屬被告乙○○以外之人於審判外
  之陳述者，因雙方均同意採為證據，又無不適當情形，符合刑
  事訴訟法第159條之5第1項規定，應得為證據，合先敘明。
二訊據被告矢口否認有何施用毒品之犯罪事實，辯稱：可能尿液
  有誤。惟查：上揭犯罪事實，有尿液檢體採集送驗紀錄表、濫
  用藥物尿液檢驗報告在卷可稽，被告採尿過程，並經證人甲○
  ○、許忠誠即彰化縣警察局彰化分局警員於本院審理中結證詳
  盡，上開證人當庭提出之尿液2瓶，經本院當庭勘驗，認與前
  述紀錄表、檢驗報告所載代號、採集日期相符，被告於證人證
  述後，復自承尿液係其排放無誤。其次，海洛因施打進入人體
  ，藉人體解毒系統之代謝作用會迅速代謝成6-乙醯嗎啡，然後
  再轉變成嗎啡，一般施用海洛因後24小時內經由尿液排出量可
  達使用劑量之80％，至於海洛因施用後於尿液中可檢出嗎啡反
  應之時間，受施用劑量、頻率、施用方式、飲水量多寡、個人
  體質及其代謝情況等因素影響，因個案而異，一般可檢出之時
  間為海洛因施用後2至4天內，亦有行政院衛生署管制藥品管理
  局92年3月10日管檢字第0920001495號函可參。是被告所辯，
  無非事後卸責之詞，難以採信，事證明確，其犯行堪以認定。
三按海洛因屬毒品危害防制條例第2條第2項第1款所定之第1級毒
  品。被告施用第1級毒品海洛因1次，核其所為，係犯該條例第
  10條第1項之罪。被告施用毒品前持有毒品之低度行為，應為
  施用之高度行為所吸收，不另論罪。查被告曾因施用毒品案件
  ，經本院以93年度毒聲字第942號裁定送勒戒處所觀察、勒戒
  後，認有繼續施用毒品傾向，由本院以94年度毒聲字第531號
  裁定令入戒治處所施以強制戒治，於95年3月14日執行完畢釋
  放，並由臺灣彰化地方法院檢察署檢察官以95年度戒毒偵字第
  101、102號不起訴處分確定；再因竊盜案件，經臺灣臺中地方
  法院以94年度易字第455號判決處有期徒刑5月確定，續由該院
  以96年度聲減字第2295號裁定減為有期徒刑2月15日確定，於
  96年8月8日易科罰金執行完畢，此有臺灣高等法院被告前案紀
  錄表可按，其受有期徒刑之執行完畢，5年內故意再犯本案有
  期徒刑以上之罪，為累犯，應依刑法第47條第1項規定加重其
  刑。爰審酌被告素行欠佳，前曾施用毒品，未思悔改，缺乏禁
  絕毒害決心，偵審中不肯坦承犯行，仍飾詞辯解，且於本院審
  理中陳稱「請查明尿液是否我的，如果是我的，我願意接受重
  判」等語，致耗費司法資源予以調查，惟所犯係戕害自身健康
  ，尚未危害他人及其他一切情狀，量處如主文所示之刑，以資
  懲儆。
據上論斷，應依刑事訴訟法第299條第1項前段，毒品危害防制條
例第10條第1項，刑法第11條、第47條第1項，判決如主文。
本案經檢察官余建國到庭執行職務。
中    華    民    國    97    年    12    月    9     日
                  刑事第一庭  審判長法  官  葉榮郎
                                    法  官  紀佳良
                                    法  官  廖政勝
以上正本證明與原本無異。
如不服本判決，應於判決送達後10日內，向本院提出上訴狀（須
敘述具體理由，並附繕本，上訴狀勿逕送上級法院）。
中    華    民    國    97    年    12    月    9     日
                                    書記官  莊何江
附錄：
毒品危害防制條例第10條第1項
施用第一級毒品者，處 6 月以上 5 年以下有期徒刑。


司法院資訊處製作；財團法人民間司法改革基金會備份。
